【裁判字號】    89,簡上,167
【裁判日期】    900216
【裁判案由】    毒品危害防制條例
【裁判全文】
臺灣桃園地方法院刑事判決                        八十九年度簡上字第一六七號
    上  訴  人  臺灣桃園地方法院檢察署檢察官
    被      告  甲○○
右列上訴人因被告違反毒品危害防制條例案件，不服本院中壢簡易庭八十九年六月廿
二日，八十九年度壢簡字第八九四號第一審簡易判決（檢察官聲請簡易判決處刑聲請
書案號：八十九年度毒偵字第二三九九號，併辦案號：八十九年度毒偵緝字第二六二
號）提起上訴，本院判決如左：
        主  文
原判決撤銷。
甲○○連續施用第二級毒品，處有期徒刑陸月，如易科罰金以參佰元折算壹日。
扣案之安非他命壹包（驗餘淨重壹點陸肆公克）、含殘留安非他命成份而無法將之獨
立析離之吸食器壹組、玻璃球吸食器參支、削尖吸管貳支，均沒收銷燬之。
        事  實
一、甲○○於毒品危害防制條例於民國八十七年五月廿二日公布施行後，因施用第二
    級毒品安非他命，經本院以八十八年度毒聲字第四六一二號裁定送勒戒處所觀察
    、勒戒，經認無繼續施用傾向，而由臺灣桃園地方法院檢察署檢察官於八十八年
    八月卅一日以八十八年度偵字第一二八六０號處分不起訴確定，復基於概括犯意
    ，於前開不起訴處分後之五年內之八十八年十一月二日晚間十時許及八十九年一
    月間某日起至八十九年四月十九日晚間九時四十分許，連續在桃園縣龍潭鄉○○
    路其朋友住處及桃園縣平鎮市○○路五十一巷十九號五０二室，以吸食器施用安
    非他命多次。嗣先於八十八年十一月三日下午一時十分許，在桃園縣龍潭鄉○○
    路八十六號為警查獲，又於八十九年四月十九日晚間十時許，在桃園縣平鎮市○
    ○路五十一巷十九號五０二室為警查獲，並扣得安非他命一包（驗餘淨重一．六
    四公克）、含殘留安非他命成份而無法將之獨立析離之吸食器一組、玻璃球吸食
    器三支、削尖吸管二支，經本院以八十九年度毒聲字第二九一七號裁定送勒戒處
    所觀察、勒戒後，經認定有繼續施用毒品傾向。
二、案經桃園縣警察局平鎮分局報告臺灣桃園地方法院檢察署檢察官偵查起訴及移送
    併辦。
        理  由
一、訊據被告甲○○對於右揭事實坦承不諱，其尿液經警採集送驗結果確呈安非他命
    之陽性反應，此有桃園縣衛生局不法藥物尿液檢定書二紙、法務部調查局檢驗通
    知書一紙在卷可稽，此外，並有扣案如事實欄所述物品足憑，該等扣案物品亦經
    送法務部調查局鑑驗，經該局製成檢驗通知書二紙，復有本院八十八年度毒聲字
    第四六一二號、八十九年度毒聲字第二九一七號、第三五０二號裁定、台灣桃園
    女子監獄八十九年五月十一日桃女監衛字第八０五號函所附送之有無繼續施用毒
    品傾向證明書各一紙可按，本件事證明確，被告係於毒品危害防制條例公布施行
    後，犯施用毒品罪行經檢察官為不起訴處分，而於五年內再犯同一罪行，經觀察
    、勒戒後，認有繼續施用毒品傾向者，足堪認定。
二、核被告所為，係犯毒品危害防制條例第十條第二項施用第二級毒品罪。其施用前
    之持有安非他命之低度行為應為施用之高度行為所吸收，不另論罪。被告先後多
    次吸用安非他命犯行，時間緊接，所犯構成要件相同，顯係基於概括犯意為之，
    為連續犯，應依刑法第五十六條規定加重其刑，公訴人雖未針對被告於八十八年
    十一月二日晚間十時許施用安非他命之部分加以起訴，然該部分既與已起訴部分
    具有連續犯裁判上一罪之關係，自在本院得一併審究之範圍內。原審據予論罪科
    刑固非無見，惟原判決就被告於八十八年十一月二日晚間十時許施用安非他命之
    部分之犯行，未及審酌，尚有未洽，檢察官上訴意旨執此指摘原判決不當，為有
    理由。爰審酌被告吸用安非他命期間之久暫及次數、其犯後坦承犯行、犯罪手段
    等一切情狀，量處如主文所示之刑，並諭知易科罰金之折算標準，另刑法第四十
    一條業經立法院於九十年一月四日修正通過，於九十年一月十日公布，而於九十
    年一月十二日施行，其乃將得以諭知易科罰金之範圍加以擴大，被告所犯之罪雖
    依舊法之規定本亦得以宣告易科罰金，然刑法第四十一條之法條文字既經修正，
    且亦多增列第二項，此乃原審法院所未及審查者，因之，本件易科罰金之折算標
    準之諭知當亦適用裁判時之新修正之刑法第四十一條第一項前段之規定，併此敘
    明。扣案之安非他命一包（驗餘淨重一．六四公克）、含殘留安非他命成份而無
    法將之獨立析離之吸食器一組、玻璃球吸食器三支、削尖吸管二支，應依毒品危
    害防制條例第十八條第一項前段之規定，宣告沒收銷燬之。
據上論斷，應依刑事訴訟法第四百五十五條之一第三項、第三百六十九條第一項前段
、第三百六十四條、第二百九十九條第一項前段，毒品危害防制條例第十條第二項、
第十八條第一項前段，刑法第十一條前段、第五十六條、第四十一條第一項前段，罰
金罰鍰提高標準條例第二條，判決如主文。
本案經檢察官鄭重文到庭執行職務
中      華      民      國      九十      年    二      月      十六    日
                                臺灣桃園地方法院刑事第一庭
                                      審判長法  官    吳  爭  奇
                                            法  官    黃  斯  偉
                                            法  官    曾  雨  明
右正本證明與原本無異。
不得上訴。
                                            書記官    戴  育  萍
中        華        民        國    九十    年    二    月    二十一    日
附論罪科刑依據之法條：
毒品危害防制條例第十條第二項
施用第二級毒品者，處三年以下有期徒刑。


司法院資訊處製作；財團法人民間司法改革基金會備份。
